最　高　行　政　法　院　判　決
　　　　　　　　　　　　　　　　　　 96年度判字第00616號
上　訴　人　甲○○
被 上訴 人　勞工保險局
代　表　人　乙○○　　　　送達處所同上
上列當事人間因勞保事件，上訴人對於中華民國94年9月21日臺
北高等行政法院93年度訴字第3690號判決，提起上訴，本院判決
如下：
　　主  文
上訴駁回。
上訴審訴訟費用由上訴人負擔。
　　理  由
壹、本件上訴人主張：查上訴人並非自行就醫，當時係因護理人
    員見上訴人1人步入急診傷檢站，即勾「自入」，並未詳查
    隨後是否有人跟進。至仁愛醫院急診醫護紀錄「在家整修傢
    俱受傷」，業經院方向醫師、護理人員多方查詢求證，發現
    有誤，因急診病歷醫師所載係「工作受傷」（Working），
    而護理人員則因為上訴人向醫師解釋「何為景片」而誤以為
    被家中器具割傷，此有臺北市仁愛醫院北市仁醫企（研）字
    第09261112100號函可稽。至被上訴人向原審所出之該院另
    件英文病歷，摘要記載為屋內工作受傷（suffered from
    working in house），顯不可採。又上訴人因首次申請職業
    傷害給付，由疑問處即向被上訴人詢問。其中關於要填寫正
    確時間之部分，因上訴人只記得係吃完晚飯後，無法確切知
    到正確時間，被上訴人服務人員即建議填寫「18時就醫」。
    此即民國（下同）90年9月7日勞工保險給付申請書（兼給付
    收據）、核定通知書上，受傷時間不一致的由來。就此上訴
    人為求證據即向被上訴人查詢，並要求當時之服務人員出來
    作證，惟因時間久遠，已無紀錄可查詢，且被上訴人員流動
    率高，該員可能已離職。此外，上訴人及證人（下同）鍾士
    超所述之工作地點不同，亦係因被上訴人調查人員誤導所致
    ，且本件2年內已為7次審查，均無發現有誤，此顯係被上訴
    人之行政疏失。另上訴人所稱當天和鐘士超第一次合作，之
    前並不認識，乃指跟歐亞傳播公司是第一次合作，惟之前有
    跟大草原傳播合作過幾次。而上訴人受傷之情形係於下午17
    時至19時左右放飯休息中，上訴人因覺得拍攝時景片多出一
    角，防礙拍攝，便回到公司以砂輪機，欲將多餘的景片進行
    切除，而因砂輪片破裂飛出，造成左手第二指撕裂傷、第三
    指斷掉。上訴人即到廁所用衛生紙包著，於經過辦公室時為
    鐘士超見狀，即帶上訴人到仁愛醫院救治，並非原判決所載
    「上訴人指稱受傷時證人鍾士超旁邊」。至鍾士超指稱上訴
    人受傷時其人在外吃飯不在場，所謂之在外吃飯，是指辦公
    室而非攝影棚（工作室）。另去仁愛醫院係鍾士超之決定，
    且從仁愛醫院至國泰醫院坐車不到3分鐘；從仁愛醫院至台
    安醫院坐車不到5分鐘，並無任何不合常理之處。再者，上
    訴人之工作雖為攝影師，搭景片或切割景片雖非上訴人應為
    之工作內容，惟基於上訴人自覺之責任，且因經費不足，當
    時並無請搭景人員。而因編制之不同，執行的職務也會略為
    改變，此亦無違經驗法則。綜上，本件之事實經過、證物及
    證人之證詞，均可調閱原審判決過程之錄音帶，即足證之云
    云。
貳、被上訴人未提出上訴答辯狀。
參、原審斟酌全辯論意旨及調查證據之結果，以：查上訴人為勞
    工保險之被保險人，以其於90年7月2日工作時用砂輪切割器
    切割多餘佈景，致左手第2指裂傷、第3指開放性骨折併伸側
    肌腱斷裂，前已請領90年7月5日至92年5月5日期間共670日
    職業傷害傷病給付在案，嗣以同一事故未癒續於92年7月31
    日檢據申請92年5月5日至同年7月28日期間職業傷害傷病給
    付等情，為兩造所不爭，並有勞工保險給付申請書（傷病給
    付）、勞工保險傷病診斷書、被上訴人查詢上訴人勞工保險
    給付清單附原處分卷可稽，為可確認之事實。次依上訴人90
    年7月2日急診之仁愛醫院病歷資料記載：到院時間為下午20
    時20分，到院方式為自行；又其急診醫護記錄記載略以：自
    行步入急診室；在家整修傢俱，不慎被電鋸切傷左手第2、3
    指；護理紀錄（一）入院護理紀錄評估記載：在公司使用器
    具不慎切到自己的手，隨即到本院急診求治。上述記載關於
    受傷之地點有所出入。復經被上訴人派員訪查，據歐亞公司
    負責人鍾士超92年10月7日出具之說明書、證明書記載略以
    ：甲○○於90年7月2日『下午5時左右』，在本公司拍攝時
    ，因旁邊在切除景片時，砂輪切割器切割多餘景片不慎將左
    手指切斷，…受傷時由鍾士超在場目擊，並由鍾士超送往臺
    北市立仁愛醫院治療等語，而據上訴人92年10月7日所出具
    之說明書記載：「本人甲○○於民國90年7月2日受雇歐亞傳
    播公司…臨時聘雇之攝影師。下午17時30分左右，因拍攝時
    （地點：公司內）為求畫面美觀，用砂輪切割器切割時，將
    多餘佈景（景片）切除，不慎將左手中指切斷。現場老闆（
    公司負責人：鍾士超）見狀立即於18時左右，送至仁愛醫院
    急診室縫合。」有被上訴人所屬臺北市辦事處函及上開說明
    書附原處分卷可稽。惟上訴人出具上開證明書及鍾士超出具
    上開說明書記載其受傷時間為90年7月2日下午5時或5時30分
    左右，於18時左右由鐘士超送至仁愛醫院就醫，而上訴人前
    幾次傷病給付申請書件亦載為18時左右送至仁愛醫院就醫，
    惟仁愛醫院急診病歷卻記載係於90年7月2日20時20分到院就
    醫，其對受傷時間及就醫時間之記載並不一致。又查，上訴
    人於仁愛醫院之急診醫護記錄係記載「在家整修傢俱，不慎
    被電鋸切傷左手第2、3指」，其就上訴人受傷之原因及地點
    描述甚為明確，而該院之英文住院病歷摘要記載為屋內工作
    受傷（suffered from working in house），屋內究指公司
    或住家並非明確。縱該院嗣後致函被上訴人更正其急診醫護
    記錄：92年12月30日上午10時「（補述）病人於90年7月2日
    入院主訴受傷是遭『景片』割傷，與『家中傢俱相似』故記
    錄描述如上。」惟該等更正記載係被上訴人否准上訴人所請
    職業傷害傷病給付後始為更正，且該院所為更正係應本於上
    訴人所請，於事故發生2年多後為之，衡諸常情，護理人員
    應不致對當時上訴人主訴有如此清楚之記憶，況且「在家中
    被電鋸切傷」與「在公司被砂輪機切傷」，二者之差別甚大
    ，如非經由上訴人之告知，護理人員應不致有此誤解，並為
    記載，故應認仁愛醫院更正前急診病歷所載為真實。參以上
    訴人於原審之陳述及卷附上訴人於92年10月31日出具之說明
    書，相互對照，有多處不一致，如：上訴人受傷時之工作地
    點不同（上訴人指稱為臺北市○○路7號；鍾士超指稱為臺
    北市○○○路○段250巷2弄1號4樓），上訴人和鍾士超之合
    作次數不同（上訴人指稱當天第1次合作，之前並不認識；
    鍾士超指稱之前和上訴人有合作過幾次，但不是很熟），上
    訴人受傷時鍾士超是否在旁邊不同（上訴人指稱受傷時鍾士
    超旁邊；鍾士超指稱上訴人受傷時其人在外面吃飯，不在場
    ），則上訴人是否確在歐亞公司從事攝影工作時受傷，已屬
    有疑。而上訴人和證人一致陳稱下午約6、7時受傷，立即送
    醫，此與上訴人92年10月7日所出具之說明書所載下午17時
    30分左右受傷，於6時左右由鍾士超送往仁愛醫院，受傷時
    間亦有出入。何況，仁愛醫院急診病歷記載上訴人係於90年
    7月2日20時20分到院就醫，此為上訴人所不爭。觀之仁愛醫
    院病歷資料，上訴人當時左手第3指伸肌腱斷裂、指骨外露
    ，左手第2指深度切割傷，傷勢嚴重，縱如上訴人本件起訴
    及證人鍾士超到庭所稱之下午6、7時左右受傷，立即送醫，
    為何未選擇送往附近醫院先作緊急處理（此有卷附地圖顯示
    忠孝醫院、台安醫院、國泰醫院等均比仁愛醫院接近上訴人
    所謂之受傷地點之松山火車站附近可參），而選擇與上訴人
    住家即臺北市○○○路○段259號11樓之2較近之仁愛醫院，
    又上訴人所謂之受傷地點至仁愛醫院，車行時間竟達1個多
    小時，其甘冒延遲送醫之風險，亦不合常理。退步言之，縱
    認上訴人主張在歐亞公司（無論為臺北市○○路7號或臺北
    市○○○路○段250巷2弄1號4樓）工作時受傷為真，惟上訴
    人之工作為攝影師，搭景片或切割佈景並非上訴人應為之工
    作內容，當時雇主亦未指示上訴人切割佈景，此為上訴人及
    鍾士超所一致陳稱，則上訴人之受傷亦與勞工保險條例第34
    條及勞工保險被保險人因執行職務而致傷病審查準則第3條
    、第8條之規定不合，自難認上訴人係因執行職務而受傷，
    非為職業傷害。綜上所述，原處分以上訴人所患非因執行職
    務而致受傷，核定所請職業災害傷病給付應改按普通傷病辦
    理，自住院之第4日即90年7月5日起核付至同年月19日出院
    止，按其平均日投保薪資新臺幣（下同）640元之50%給付15
    日計4,800元，其餘門診治療期間，應不予給付，原已領之2
    61,120元，應收回溢領款項256,320元，認事用法，並無違
    誤，爭議審定及訴願決定，遞予維持，亦無不合，乃判決駁
    回上訴人在原審之訴。
肆、本院按：
  一勞工保險條例第33條規定：「被保險人遭遇普通傷害或普通
    疾病住院診療，不能工作，以致未能取得原有薪資，正在治
    療中者，自不能工作之第4日起，發給普通傷害補助費或普
    通疾病補助費。」第34條規定：「被保險人因執行職務而致
    傷病或職業病不能工作，以致未能取得原有薪資，正在治療
    中者，自不能工作之第4日起，發給職業傷害補助費或職業
    病補助費。職業病種類表如附表一。前項因執行職務而致傷
    病之審查準則，由中央主管機關定之。」同條例第39條規定
    ：「醫療給付分門診及住院診療。」又「本準則依勞工保險
    條例（以下簡稱本條例）第34條第2項規定訂定之。」「被
    保險人因執行職務而致傷病之審查，除法令另有規定外，依
    本準則辦理。」「被保險人因執行職務而致傷害者，為職業
    傷害。」「被保險人於必要情況下，臨時從事其他工作，該
    項工作如為雇主期待其僱用勞工所應為之行為而致之傷害，
    視為職業傷害。」亦為勞工保險被保險人因執行職務而致傷
    病審查準則第1條至第3條第1項、第8條所明定。
  二本件上訴人以臺北市電影電視演藝業職業工會為投保單位，
    參加勞工保險為被保險人。上訴人以其於90年7月2日工作時
    用砂輪切割器切割多餘佈景，致左手第2指裂傷、第3指開放
    性骨折併伸側肌腱斷裂，前已請領90年7月5日至92年5月5日
    期間共670日職業傷害傷病給付在案。嗣以同一事故未癒續
    於92年7月31日（被上訴人收文日期）檢據申請92年5月5日
    至同年7月28日期間職業傷害傷病給付。案經被上訴人審查
    ，以上訴人所患非因執行職務而致受傷，與勞工保險被保險
    人因執行職務而致傷病審查準則第3條第1項規定不符，不得
    視為職業傷害，乃以92年11月14日保給傷字第09210300820
    號函（下稱原處分）核定所請職業災害傷病給付應改按普通
    傷病辦理，自住院之第4日即90年7月5日起核付至同年月19
    日出院止，按其平均日投保薪資640元之50%給付15日計4,80
    0元，其餘門診治療期間，應不予給付。原已領之261,120元
    ，應收回溢領款項256,320元。上訴人不服，向勞工保險監
    理委員會申請審議，經該會以93年3月19日92保監審字第507
    2號審定書申請審議駁回。上訴人仍不服，提起訴願遭決定
    駁回後，乃提起本件行政訴訟。
  三經查，原判決關於上訴人之受傷與勞工保險條例第34條及勞
    工保險被保險人因執行職務而致傷病審查準則第3條、第8條
    之規定不合之認定，以及上訴人所主張如何不足採等事項均
    詳予以論述，因將原決定及原處分均予維持，駁回上訴人之
    訴，是原判決所適用之法規與該案應適用之現行法規並無違
    背，與解釋判例，亦無牴觸，並無所謂原判決有違背法令之
    情形；又證據之取捨與當事人所希冀者不同，致其事實之認
    定亦異於該當事人之主張者，尚不得謂為原判決認定事實有
    違背經驗法則或論理法則之情形。上訴人對於業經原判決詳
    予論述不採之事由再予爭執，核屬法律上見解之歧異，要難
    謂為原判決有違背法令之情形。本件上訴論旨，仍執前詞，
    並就原審取捨證據、認定事實之職權行使，任意指摘原判決
    有違背法令情事，求予廢棄，難認有理由，應予駁回。
據上論結，本件上訴為無理由，爰依行政訴訟法第255條第1項、
第98條第3項前段，判決如主文。
中　　華　　民　　國　　96　　年　　4　　 月　　12　　日
                  第三庭審判長法  官　劉　鑫　楨
                              法  官  陳　秀　美
                              法  官　梁　松　雄
                              法  官　劉　介　中
                              法  官　戴　見　草
以  上  正  本  證  明  與  原  本  無  異
中　　華　　民　　國　　96　　年　　4　　 月　　13　　日
　　　　　　　　　　　　　　　書記官　吳　玫　瑩
